臺灣高等法院刑事判決
上　訴　人　臺灣桃園地方法院檢察署檢察官
被　　　告　甲○○
上列上訴人因被告偽證案件，不服臺灣桃園地方法院93年訴字第
842 號，中華民國93年10月13日第一審判決（起訴案號：臺灣桃
園地方法院檢察署93年度偵字第1495號），提起上訴，本院判決
如下：
    主  文
原判決撤銷。
甲○○證人於執行審判職務之公署審判時，於案情有重要關係之
事項，供前具結，而為虛偽陳述，處有期徒刑陸月，緩刑貳年。
    事  實
一、甲○○明知王志宏、鄧淑珠二人（經本院93年上訴字第 561
    號案，判決王志宏部分公訴不受理；鄧淑珠無罪）自民國（
    下同）91年間起至92年1 月20日14時止，連續在桃園縣中壢
    市○○○街口斜對面之釣蝦場外，以每次重量不詳之海洛因
    代價新台幣（下同）1 千元至2 千元售予甲○○，王志宏並
    數次推由鄧淑珠在上址轉售毒品供甲○○吸食之用。王志宏
    、鄧淑珠二人總共販賣海洛因予甲○○之次數約有二、三十
    次之多。嗣於92年1 月21日22時38分許，甲○○被桃園憲兵
    隊在桃園縣榮安五街三號前查獲，憲兵持搜索票在王志宏身
    上上衣口袋查獲海洛因七包、安非他命一包、分裝夾鏈袋十
    三只、隨後又至王志宏位於桃園縣中壢市○○○街3 號 7樓
    處搜索查獲海洛因一包（總共查獲海洛因淨重六．二二公克
    ）、疑似「一粒砂」毒品五包及電子磅秤一台、安非他命吸
    食器一組、葡萄糖十四包、現金新台幣（下同）6 萬2 千 4
    百元等物。王志宏、鄧淑珠二人因此由桃園憲兵隊移送臺灣
    桃園地方法院檢察署，分九十二年度偵字第2401號案件偵辦
    。92年2 月12日下午，甲○○在以證人身分在臺灣桃園地方
    檢察署，接受檢察官訊問「王志宏說2 千元是你要叫他買解
    藥，有無此事？」，證稱：「沒有此事，2 千元是要買海洛
    因」。又於同年3 月6 日下午3 時30分許，供稱：「王志宏
    確實有賣海洛因給我，但次數忘了，每次都是一手交錢，一
    手交貨，1 千元到2 千元不等，地點都是在釣蝦場門口」等
    語。檢察官因此據甲○○上開證詞於93年3 月31日將王志宏
    、鄧淑珠二人以販賣海洛因罪嫌提起公訴，該案移送臺灣桃
    園地方法院審理（92年訴字第546 號），92年11月18日10時
    20 分 許，甲○○在該院第十三法庭審判庭，檢察官詰問其
    有沒有向被告王志宏買過毒品時，甲○○供前具結而後虛偽
    證稱：「沒有」又稱「偵訊時所講的話是不實在」。於執行
    審判職務之公署審判時，於案情有重要關係之事項，供前具
    結，而為虛偽陳述。
二、案經臺灣桃園地方法院檢察署檢察官偵查起訴。
    理  由
一、被告甲○○對於右揭事實坦承不諱，且被告於本院93年12月
    28日準備程序中陳稱：當時與王志宏同一次出庭，同坐一臺
    車，王志宏叫我出庭時幫他講好話，說沒有向他買毒品，所
    以我在法院（地方法院）審理中才會改口供，我承認在法院
    （地方法院）所言不實在，作偽證（參見本院卷第18頁）；
    被告於本院審理時亦供稱：我是不得已的情形下才會作偽證
    ，因為我們兩人當時要去開庭時同坐一部車，他叫我這樣講
    ，事實上他是有賣毒品給我沒錯，我跟他關在同一個看守所
    ，同一個房間，我怕被他報復，所以才會這樣講，現今已知
    錯，並感覺十分後悔，請求法院能從輕量刑給予自新機會等
    語（參見本院審判筆錄）。此外並有臺灣桃園地方法院92年
    訴字第546 號卷92年11月18日審判筆錄及被告簽名之結文在
    卷可稽（見訴字第546 號卷第58頁至73頁）。又被告被查獲
    後，其尿液經檢驗有第一級毒品海洛因之反應，92年3 月間
    ，臺灣桃園地方法院檢察署檢察官向臺灣桃園地方法院聲請
    裁定令被告入勒戒處所觀察勒戒，並經臺灣桃園地方法院以
    92 年 毒聲字第892 號裁定觀察勒戒，觀察勒戒後，被告被
    認定為有繼續施用毒品之傾向，再經臺灣桃園地方法院92年
    毒聲字第1829號案裁定強制戒治，此有本院被告全國前案紀
    錄表可稽（附於本院卷），足認被告確於92年1 月21日被查
    獲前有施用第一級毒品海洛因。再桃園憲兵隊在王志宏身上
    及桃園縣中壢市○○○街3 號7 樓王志宏住處查獲之海洛因
    共八包，經檢驗確為海洛因，淨重六點二二公克，此有法務
    部調查局92年3 月7 日調科壹字第080006125 號函在卷可憑
    （見偵字第2401號卷第98頁及頁）。被告之尿液經檢驗有海
    洛因反應，而被告於憲兵隊調查時供稱，係向王志宏、鄧淑
    珠購買毒品，桃園憲兵隊隨在王志宏身上及其住處共查獲八
    包海洛因，亦足佐證被告於憲兵隊及檢察官偵訊時所述，向
    王志宏、鄧淑珠購買毒品一節非虛，則被告於原審審理時，
    所為證述「未向王志宏、鄧淑珠購買毒品」，自係虛偽不實
    ，此亦足佐證被告於本院之自白與事實相符，被告偽證之犯
    行足堪認定。
二、核被告所為，係犯刑法第168 條之偽證罪。原審未及詳究，
    遽予無罪之判決，容有未洽，檢察官提起上訴指摘原審判決
    不當，為有理由，應由本院將原審判決撤銷改判。審酌被告
    犯罪之動機、目的、所生危害及被告犯後坦承偽證之態度等
    一切情狀，量處如主文所示之刑。又被告前未曾受有期徒刑
    以上刑之宣告，此有本院被告全國前案紀錄表附卷可稽，被
    告坦承偽證，犯後態度良好，經此起訴審判後，當能知所警
    惕，信無再犯之虞，本院認所宣告之刑以暫不執行為適當，
    爰併諭知緩刑貳年，以策自新。
據上論結，應依刑事訴訟法第369 條第1 項前段、第364 條、第
299 條第1 項前段，刑法第168 條、第74條第1 款，判決如主文
。
本案經檢察官黃柏齡到庭執行職務。
中　　華　　民　　國　　94　　年　　1 　　月　　19　　日
                  刑事第十四庭審判長法  官  張連財
                                    法  官  周占春
                                    法  官  林明俊
以上正本證明與原本無異。
如不服本判決，應於收受送達後十日內向本院提出上訴書狀，其
未敘述上訴之理由者並得於提起上訴後十日內向本院補提理由書
（均須按他造當事人之人數附繕本）。
                                    書記官  蕭進忠
中　　華　　民　　國　　94　　年　　1 　　月　　20　　日
附錄：本案論罪科刑法條全文
刑法第168條
於執行審判職務之公署審判時，或於檢察官偵查時，證人、鑑定
人、通譯於案情有重要關係之事項，供前或供後具結，而為虛偽
陳述者，處七年以下有期徒刑。
